臺灣臺東地方法院刑事判決
110年度訴字第154號
公  訴  人  臺灣臺東地方檢察署檢察官
被      告  潘志航

                    住臺東縣○○市○○路000號&ZZZZ; &ZZZZ; &ZZZZ; &ZZZZ; &ZZZZ; &ZZZZ; &ZZZZ; &ZZZZ; &ZZZZ; &ZZZZ; &ZZZZ; &ZZZZ; &ZZZZ; &ZZZZ; &ZZZZ; &ZZZZ;  0○○○○○○○○)


指定辯護人  王丕衍律師
上列被告因違反毒品危害防制條例案件，經檢察官提起公訴（11
0年度偵字第2845號、110年度偵字第3064號），本院判決如下：
    主  文
潘志航犯如附表二各編號「宣告罪刑」欄所示之罪，各處如附表
二各編號「宣告罪刑」欄所示之刑及「沒收」欄所示之沒收。應
執行有期徒刑陸年肆月。
    事  實
一、潘志航明知甲基安非他命具有成癮性、濫用性及社會危害性
    ，屬於毒品危害防制條例第2條第2項第2款所列管之第二級毒
    品，依法不得販賣，竟意圖營利，基於販賣第二級毒品甲基
    安非他命之犯意，分別於附表一所示之時間、地點，以附表
    一所示方式、價格、數量販賣第二級毒品甲基安非他命予林
    茂松、吳宇謙等人。
二、案經臺灣臺東地方檢察署檢察官指揮臺東縣警察局移送臺灣
    臺東地方檢察署檢察官偵查起訴。
    理  由
壹、程序部分
    本判決所引用據以認定事實之各項傳聞證據，均經被告潘志
    航、辯護人於本院審理中同意有證據能力，且檢察官、被告
    、辯護人於本院調查證據時，已知其內容及性質，均未於言
    詞辯論終結前聲明異議。本院審酌各該證據作成之情況，俱
    無違法、不當取證或顯有不可信之情形，作為證據使用均屬
    適當，依刑事訴訟法第159條之5規定，認均得作為證據使用
    。另其他非供述證據部分，本院於審判期日，依各該證據不
    同之性質，以提示或告以要旨等法定調查方法逐一調查，並
    使當事人表示意見，本院亦查無法定證據取得禁止或證據使
    用禁止之情形，故認所引用各項證據資料，均具有證據能力
    。
貳、實體部分
一、認定事實之證據及理由
(一)上開事實欄一所載之犯罪事實，均據被告於本院審理中坦承
    不諱(見本院卷第71至72頁、第206至207頁)，核與吳宇謙、
    林茂松於警詢、偵查時之證述(見110年度監他字第5號卷【
    下稱偵一卷】第85至96頁、第113至121頁、第125至131頁、
    第145至153頁)相符，並有附表三所示之證據在卷可佐，並
    有扣案之第二級毒品甲基安非他命1包、門號0000000000之S
    IM卡1張、毒品吸食器2組、玻璃球吸食器1個、塑膠吸食器1
    個、毒品分食器1支、打火機1個、毒品殘渣袋18個等物扣案
    可憑，足認被告之自白與事實相符，堪以採信。又被告於本
    院審理中自承：有賺到的部分係作為自己吸食毒品之利益等
    語（本院卷第207頁），堪認被告如附表各編號所示之行為
    ，均有營利之意圖。至附表一編號1至6毒品之重量，業據被
    告於本院審理中供承明確（本院卷第207頁），爰逕補充檢
    察官起訴書之記載如附表一所示。
(二)綜上，本案事證明確，被告前開犯行堪以認定，均應依法論
    科。　　
二、論罪科刑
(一)核被告就事實欄一附表一編號1至6所載所為，均係犯毒品危
    害防制條例第4條第2項之販賣第二級毒品罪。
(二)被告於販賣如事實欄一附表一編號1至6所示第二級毒品甲基
    安非他命前持有之低度行為，各為其後販賣之高度行為所吸
    收，皆不另論罪。
(三)被告所為上開6次販賣第二級毒品之犯行，犯意各別，行為
    互殊，應予分論併罰。
(四)查被告前於民國106年間，因公共危險案件，經本院以106年
    度東交簡字第232號判決，判處有期徒刑3月確定，於107年2
    月11日徒刑執行完畢，有臺灣高等法院被告前案紀錄表1份
    附卷可查，被告於受有期徒刑執行完畢後，5年以內故意再
    犯有期徒刑以上之罪，均為累犯，並參酌司法院大法官釋字
    第775號解釋意旨，審酌前案執行完畢之情形，再犯本案侵
    害法益之種類等綜合判斷，除法定刑為無期徒刑部分依法不
    得加重外，其餘均依刑法第47條第1項之規定，加重其刑。
(五)按犯毒品危害防制條例第4條至第8條之罪於偵查及歷次審判
    中均自白者，減輕其刑，毒品危害防制條例第17條第2項定
    有明文。經查，被告固於本件審判中坦承事實欄一附表一編
    號1至6所載販賣第二級毒品之犯行，惟其於偵查中及本院11
    0年9月6日訊問程序中均否認其犯行，自無毒品危害防制條
    例第17條第2項規定之適用。
(六)查被告於警詢及偵查中供稱所販賣之第二級毒品甲基安非他
    命來源為「黃智豪、鄭凱玟」，惟經本院函詢臺灣臺東地方
    檢察署、臺東縣警察局，二者均函覆並無因被告供出其毒品
    來源為「黃智豪、鄭凱玟」而查獲毒品之來源或其他正犯、
    共犯之情形，此有臺灣臺東地方檢察署110年12月28日東檢
    熙宇110偵2845字第1109017571號函（本院卷第95頁）、臺
    東縣警察局110年12月6日東警刑偵二字第1100049710號函（
    本院卷第81頁）各1紙附卷可參，自與毒品危害防制條例第1
    7條第1項所定之要件不符，無從適用該項規定減免其刑。
(七)按刑法第59條規定，犯罪之情狀顯可憫恕，認科以最低度刑
    仍嫌過重者，得酌量減輕其刑。又刑事審判旨在實現刑罰權
    之分配的正義，故法院對有罪被告之科刑，應符合罪刑相當
    之原則，使輕重得宜，罰當其罪，以契合社會之法律感情，
    此所以刑法第57條明定科刑時應審酌一切情狀，尤應注意該
    條所列10款事項以為科刑輕重之標準，並於同法第59條賦予
    法院以裁量權，如認犯罪之情狀可憫恕者，得酌量減輕其刑
    ，俾使法院就個案之量刑，能斟酌至當。再刑法第59條規定
    犯罪之情狀可憫恕者，得酌量減輕其刑，其所謂「犯罪之情
    狀」，與同法第57條規定科刑時應審酌之一切情狀，並非有
    截然不同之領域，於裁判上酌減其刑時，應就犯罪一切情狀
    （包括第57條所列舉之10款事項），予以全盤考量，審酌其
    犯罪有無可憫恕之事由（即有無特殊之原因與環境，在客觀
    上足以引起一般同情，以及宣告法定或處斷低度刑，是否猶
    嫌過重等等），以為判斷。本院審酌被告所為，固戕害他人
    身心健康，助長毒品之氾濫，本不宜輕縱，惟被告惡性及犯
    罪情節較諸大量走私進口或長期販賣毒品之「大盤」、「中
    盤」毒販有重大差異，且於本院審理時已經坦承犯行，深具
    悔意，縱令以毒品危害防制條例第4條第2項之販賣第二級毒
    品罪所規定之法定本刑而科處最輕本刑，猶嫌過重，難謂符
    合罪刑相當性及比例原則，實屬情輕法重，在客觀上足以引
    起一般之同情，尚值憫恕，為免被告因上開法定最低度刑以
    上刑之宣告，與社會隔絕日久，爰依刑法第59條之規定酌減
    其刑。
(八)從而，被告本件所犯具有刑之加重、減輕事由，依刑法第71
    條第1項規定，應先加後減之。
(九)爰審酌被告明知甲基安非他命為法律嚴格禁止持有、販賣之
    第二級毒品、禁藥，仍非法販賣予他人，造成他人生理及心
    理毒害，其行為除危害國民身心健康外，尚危及家庭、社會
    、國家之安全及秩序，惟念及被告於犯後尚能坦承犯行，且
    積極配合偵查作為，犯後態度尚可，並考量被告就附表一各
    編號所示販賣甲基安非他命之數量、金額、價值及人數多寡
    ，兼衡其於本院審理中自陳國中畢業之智識程度、家庭經濟
    狀況勉持、職業為油漆工、月收入約新臺幣(下同)4萬元、
    現無人同住且無人需扶養等一切情況（本院卷第208頁），
    分別量處如附表二各編號「宣告罪刑」欄所示之刑。　　
(十)按數罪併罰之定應執行之刑，係出於刑罰經濟與責罰相當之
    考量，並非予以犯罪行為人或受刑人不當之利益，為一種特
    別的量刑過程，相較於刑法第57條所定科刑時應審酌之事項
    係對一般犯罪行為之裁量，為定應執行刑之宣告，乃對犯罪
    行為人本身及所犯各罪之總檢視，除應考量行為人所犯數罪
    反應出之人格特性，並應權衡審酌行為人之責任與整體刑法
    目的及相關刑事政策，在量刑權之法律拘束性原則下，兼顧
    刑罰衡平原則而定之。再按販賣第二級毒品罪，係最輕本刑
    10年以上有期徒刑之罪，且95年7月1日刑法廢除連續犯後，
    實務上對於販賣毒品採取數罪併罰見解，而販賣毒品者除及
    早遭發覺犯罪進行追訴而警惕、醒悟外，常因所獲受益能快
    速改善生活或滿足物質需求等因素而一再從事毒品買賣，致
    於被訴時，多有數筆販賣毒品犯行，倘於定應執行刑不問被
    告犯罪動機、販賣毒品種類、販賣數量與金額、危害對象多
    寡等因素，拘泥於應定全部刑期一定比例以上之刑度，使得
    量刑動輒達10年以上，致被告幾無改過自新，重新回歸社會
    及適應社會之機會，應非立法者之本意，亦非刑罰之目的。
    查被告犯後就全部犯行於本院審理程序中坦承不諱，態度尚
    可，且各次販賣毒品數量非鉅，並考量其就販賣毒品之次數
    ，又附表編號2至6之交易對象均為同一人，並審酌被告各次
    所犯之罪名、侵害之法益；復就被告各次犯行所反應出之人
    格特性、期待可能性，及整體刑法目的、相關刑事政策與量
    刑權之法律拘束性原則等項予以綜合考量後，依法定其應執
    行之刑如主文。　　　　
三、沒收
(一)按犯第4條至第9條、第12條、第13條或第14條第1項、第2項
    之罪者，其供犯罪所用之物，不問屬於犯罪行為人與否，均
    沒收之；犯罪所得，屬於犯罪行為人者，沒收之；但有特別
    規定者，依其規定；前2項之沒收，於全部或一部不能沒收
    或不宜執行沒收時，追徵其價額，毒品危害防制條例第19條
    第1項、第38條之1第1項、第3項分別定有明文。查扣案之門
    號0000000000號SIM卡1張及未扣案之手機(IMEI碼：0000000
    00000000)0支，係供被告供其如附表一編號1至6所示之販賣
    第二級毒品所用之物，此據被告於本院審理時自承屬實（見
    本院卷第30、72、203頁），並有通訊監察譯文（見偵一卷
    第101至110頁、第139至142頁)在卷可佐，不問屬於被告與
    否，均應依毒品危害防制條例第19條第1項，宣告沒收，及
    未扣案之手機1支，依刑法第38條第4項之規定，於全部或一
    部不能沒收或不宜執行沒收時，追徵其價額。再被告販賣甲
    基安非他命如附表一各編號所示交易對象欄所示之人而實際
    收取之現金合計5,500元，係被告販賣毒品所得之財物，雖
    未扣案，仍應依刑法第38條之1第1項前段、第3項之規定，
    宣告沒收，並宣告於全部或一部不能沒收或不宜執行沒收時
    ，追徵其價額。　　
(二)至扣案之VIVO深黑藍色手機1支，被告雖自陳為其所有，然
    查無證據足認與被告本案販賣第二級毒品等犯行有關，爰不
    予宣告沒收之。又其餘扣案之毒品殘渣袋18個、毒品吸食器
    2組、玻璃球吸食器1個、塑膠吸食器1個、毒品分食器1支、
    打火機1個，被告雖自陳為其所有，然均為供其施用毒品所
    用之物（見本院卷第138頁、202至203頁），復無證據顯示
    與本案有何關聯，爰均不予宣告沒收，附此敘明。
據上論斷，應依刑事訴訟法第299條第1項前段，毒品危害防制條
例第4條第2項、第19條第1項，刑法第11條、第47條第1項、第59
條、第51條第5款、第38條第4項、第38條之1第1項前段、第3項
、第40條之2第1項，判決如主文。
本案經檢察官羅佾德提起公訴，檢察官馮興儒到庭執行職務。
中　　華　　民　　國　　111 　年　　3 　　月　15  　　日
                  刑事第一庭  審判長法  官 吳宗航
　　　　　　　　　                  法  官 李承桓
　　　　　　　　                    法  官 施伊玶
以上正本證明與原本無異。
如不服本判決應於收受送達後20日內向本院提出上訴書狀，並應
敘述具體理由；其未敘述上訴理由者，應於上訴期間屆滿後20日
內向本院補提理由書（均須按他造當事人之人數附繕本）。「切
勿逕送上級法院」。告訴人或被害人對於本判決如有不服，請書
具不服之理由狀，請求檢察官上訴者，其上訴期間之計算係以檢
察官收受判決正本之日期為準。　　　　　　　　　
　　　　　　　　　                  書記官 劉嘉綸
中　　華　　民　　國　　111 　年　　3 　　月　　16　　日

附錄論罪科刑法條
毒品危害防制條例第4條
製造、運輸、販賣第一級毒品者，處死刑或無期徒刑；處無期徒
刑者，得併科新臺幣三千萬元以下罰金。
製造、運輸、販賣第二級毒品者，處無期徒刑或十年以上有期徒
刑，得併科新臺幣一千五百萬元以下罰金。
製造、運輸、販賣第三級毒品者，處七年以上有期徒刑，得併科
新臺幣一千萬元以下罰金。
製造、運輸、販賣第四級毒品者，處五年以上十二年以下有期徒
刑，得併科新臺幣五百萬元以下罰金。
製造、運輸、販賣專供製造或施用毒品之器具者，處一年以上七
年以下有期徒刑，得併科新臺幣一百五十萬元以下罰金。
前五項之未遂犯罰之。

附表一
編號 販賣 對象 販賣 時間 販賣地點 販賣毒品種類 販賣方式（聯絡工具/行動電話） 販賣毒品之對價（新臺幣） 販賣數量 1 林茂松 110年5月31日 臺東縣○○市○○路000巷00號9室被告居所內 第二級毒品甲基安非他命 門號0000000000之手機(IMEI碼：000000000000000) 500元 0.1公克 2 吳宇謙  110年3月22日 同上 同上 同上 1,000元 0.2公克 3  110年4月25日 同上 同上 同上 1,000元 0.2公克 4  110年5月27日 同上 同上 同上 1,000元 0.2公克 5  110年6月10日 同上 同上 同上 1,000元 0.2公克 6  110年6月22日 同上 同上 同上 1,000元 0.2公克 

附表二
事       實 宣      告     罪      刑 沒                  收 附表一編號1 潘志航販賣第二級毒品，累犯，處有期徒刑伍年肆月。 扣案之SIM卡(門號：0000000000號)壹張沒收。未扣案之犯罪所得新臺幣伍佰元及手機(IMEI碼：000000000000000)壹支沒收之，於全部或一部不能沒收或不宜執行沒收時，追徵其價額。  附表一編號2 潘志航販賣第二級毒品，累犯，處有期徒刑伍年伍月。 扣案之SIM卡(門號：0000000000號)壹張沒收。未扣案之犯罪所得新臺幣壹仟元及手機(IMEI碼：000000000000000)壹支沒收之，於全部或一部不能沒收或不宜執行沒收時，追徵其價額。  附表一編號3 潘志航販賣第二級毒品，累犯，處有期徒刑伍年伍月。 扣案之SIM卡(門號：0000000000號)壹張沒收。未扣案之犯罪所得新臺幣壹仟元及手機(IMEI碼：000000000000000)壹支沒收之，於全部或一部不能沒收或不宜執行沒收時，追徵其價額。  附表一編號4 潘志航販賣第二級毒品，累犯，處有期徒刑伍年伍月。 扣案之SIM卡(門號：0000000000號)壹張沒收。未扣案之犯罪所得新臺幣壹仟元及手機(IMEI碼：000000000000000)壹支沒收之，於全部或一部不能沒收或不宜執行沒收時，追徵其價額。  附表一編號5 潘志航販賣第二級毒品，累犯，處有期徒刑伍年伍月。 扣案之SIM卡(門號：0000000000號)壹張沒收。未扣案之犯罪所得新臺幣壹仟元及手機(IMEI碼：000000000000000)壹支沒收之，於全部或一部不能沒收或不宜執行沒收時，追徵其價額。  附表一編號6 潘志航販賣第二級毒品，累犯，處有期徒刑伍年伍月。 扣案之SIM卡(門號：0000000000號)壹張沒收。未扣案之犯罪所得新臺幣壹仟元及手機(IMEI碼：000000000000000)壹支沒收之，於全部或一部不能沒收或不宜執行沒收時，追徵其價額。  

附表三
編號 證據名稱 頁數 1. 本院110年聲搜字000181號搜索票 偵一卷第57頁 2. 搜索扣押筆錄、目錄表、收據 偵一卷第59至65頁 3. 勘查採證同意書 偵一卷第71頁 4. 刑案現場照片 偵一卷第73至74頁 5. 通訊監察譯文（吳宇謙） 偵一卷第101至110頁 6. 通訊監察譯文（林茂松） 偵一卷第139至142頁 7. 臺東縣警察局鑑定聲請書 110年度偵字第2845號卷(下稱偵二卷)第33頁 8. 臺東縣警察局扣押物品清單 偵二卷第35頁 9. 扣押物品照片 偵二卷第37至43頁 10. 臺東縣警察局扣押物品清單 偵二卷第45頁 11. 扣押物品照片 偵二卷第47頁 12. 本院110年聲搜字000181號搜索票 110年度偵字第3064號(下稱偵三卷)第99至103頁 13. 搜索扣押筆錄、目錄表、收據 偵三卷第105至129頁 14. 本院通訊監察書110年聲監字第000054號、續監字第000208號、續監字第000253號、續監字第000350號、續監字第000429號、續監字第000509號 偵三卷第131至177頁 15. 通聯調閱查詢單 偵三卷第179至183頁 16. 被告通聯紀錄表 偵三卷第185至189頁 17. 通訊監察譯文 偵三卷第191至196頁 18. 公務電話紀錄單 偵三卷第237頁